【裁判字號】    92,易,35
【裁判日期】    920320
【裁判案由】    竊盜
【裁判全文】
臺灣彰化地方法院刑事判決                            九十二年度易字第三五號
    公  訴  人  臺灣彰化地方法院檢察署檢察官
    被      告  丙○○
    被      告  甲○○
    被      告  乙○○
右列被告等因竊盜案件，經檢察官提起公訴（九十一年度偵字第七一七四號），本院
判決如左：
    主      文
丙○○連續結夥三人以上竊盜，累犯，處有期徒刑玖月。
甲○○結夥三人以上竊盜，累犯，處有期徒刑捌月。
乙○○結夥三人以上竊盜，處有期徒刑柒月。
    事      實
一、丙○○前因煙毒案件，經本院以八十四年度訴字第二三九號判決判處有期徒刑三
    年二月確定，於民國八十六年六月十八日假釋出獄，至八十八年三月十三日假釋
    期滿未經撤銷，以已執行完畢論。甲○○前因妨害家庭及違反毒品危害防制條例
    案件，經本院先後以八十八年度訴字第三一一號及八十八年度訴字第四四三號判
    決，分別判處有期徒刑五月及九月確定，上開二罪接續執行，於九十一年四月三
    日縮刑期滿執行完畢。乙○○前因違反麻醉藥品管理條例及煙毒等案件，分別經
    本院以八十三年度易字第三一０四號判決及臺灣高等法院臺中分院以八十四年度
    上訴字第八二四號判決，各判處有期徒刑五月及三年一月確定，並經裁定應執行
    有期徒刑三年三月，於八十五年十二月六日假釋出獄，本應至八十七年六月三十
    日假釋期滿；惟其又於假釋期內因煙毒案件，經本院以八十六年度訴字第八二七
    號判決判處有期徒刑三年二月確定，前揭假釋亦遭撤銷，所餘殘刑有期徒刑一年
    六月二十四日與上開三年二月徒刑刑期接續執行，於九十年五月二十一日再次假
    釋出獄，應至九十二年六月十二日假釋期間始行屆滿；詎其再因另案經撤銷假釋
    ，所餘殘刑有期徒刑二年二十二日仍待執行（尚不構成累犯）。
二、丙○○基於意圖為自己不法所有之概括犯意，先於九十一年十月十四日晚間十一
    時許，在彰化縣社頭鄉湳雅村進化巷內，因欠缺機車代步使用，竟以其自備之鑰
    匙一支（未扣案）插入機車鎖孔，竊取丁○○所有之車牌號碼000－0000
    號重機車一部（該車價值據丁○○稱約為新台幣二千元），得手後留供己用，嗣
    並棄置於彰化縣員林鎮○○里○○路八０三巷二三五號前之工寮內。丙○○又承
    續前揭概括犯意，夥同甲○○、乙○○共同基於意圖為自己不法所有之犯意聯絡
    ，於九十一年十月十六日下午四、五時許，由乙○○駕駛車牌號碼ＱＩ－四一二
    三號自小貨車，搭載丙○○、甲○○二人，前往彰化縣溪州鄉○○路二十八號旁
    空地，見戊○○所有之鐵條放置該處無人看管，渠等三人即下車合力將鐵條四支
    搬至前揭自小貨車後方車斗而竊取得手。嗣於同日下午五時四十分許，經民眾發
    現丙○○、甲○○、乙○○正在搬運前述鐵條，乃報警前來當場查獲；再依丙○○之供述，經警前往上開工寮內起出丁○○失竊之機車，始查悉上情。
三、案經彰化縣警察局北斗分局報請臺灣彰化地方法院檢察署檢察官偵查起訴。
    理      由
一、訊據被告丙○○、甲○○、乙○○三人對於右揭竊取機車及搬運鐵條等情固坦承
    不諱，惟矢口否認有何竊取鐵條之犯罪故意，均辯稱：鐵條放置於該處，既無圍
    籬，附近又無住家，伊等以為鐵條係遭人棄置，故將之搬至車上云云。然查：右
    揭事實，業據被告三人於警詢及偵查中供認無訛，核與被害人丁○○、戊○○於
    警詢時指訴情節相符，並有贓物認領保管單二份、照片五張附卷可稽。而被告三
    人於警詢及偵訊時均表明犯罪當時確有行竊之意，且被告甲○○更於警詢時供承
    ：「經過犯案地點，看見一堆鐵條堆放在空地，便四處巡視是否有人，再轉到放
    置鐵條地方開始搬運」等語，則渠等三人當時倘真毫無不法認識，又何須觀望再
    三並趁無人在場之際始下車搬運？況依現場照片所示，被告三人搬運鐵條之地點
    雖非地處熱鬧繁榮之市區，但鄰近並無遭人堆放棄置垃圾等雜物，縱令被害人戊○○並未刻意以圍牆或籬笆圈圍上開失竊鐵條，然客觀上仍應足以與他人丟棄不
    用之物有所區別，亦不致使被告三人主觀上產生誤認。則渠等三人未經徵詢被害
    人戊○○之真意，即率然將上開鐵條搬運上車準備載離現場，其有竊盜犯罪之不
    法所有意圖至明。被告三人徒以誤認為他人棄置物品云云為辯，尚屬無憑，不足
    採信。本案事證已臻明確，被告丙○○、甲○○、乙○○三人犯行至堪認定。
二、核被告丙○○竊取被害人丁○○所有之機車，係犯刑法第三百二十條第一項之普
    通竊盜罪（起訴書漏載此部分犯行之適用法條），又被告丙○○、甲○○、乙○○三人共同竊取被害人戊○○所有之鐵條，所為係犯刑法第三百二十一條第一項
    第四款之結夥三人以上加重竊盜罪。被告三人就竊取鐵條之犯行，有犯意聯絡及
    行為分擔，均為共同正犯。而被告丙○○先後二次竊盜犯行，時間緊接，方法相
    同，觸犯基本構成要件相同之罪名，顯係基於概括犯意反覆為之，應依連續犯之
    規定論以情節較重之結夥三人加重竊盜一罪，並依法加重其刑（最高法院六十七
    年度第六次暨第七次刑庭庭推總會會議決議參照）。而被告丙○○前因煙毒案件
    ，經本院以八十四年度訴字第二三九號判決判處有期徒刑三年二月確定，於八十
    六年六月十八日假釋出獄，至八十八年三月十三日假釋期滿未經撤銷，以已執行
    完畢論；被告甲○○則因妨害家庭及違反毒品危害防制條例案件，經本院先後以
    八十八年度訴字第三一一號及八十八年度訴字第四四三號判決，分別判處有期徒
    刑五月及九月確定，上開二罪接續執行，於九十一年四月三日縮刑期滿執行完畢
    ，有台灣高等法院被告全國前案紀錄表及刑案資料查註紀錄表在卷可按，渠等二
    人受有期徒刑之執行完畢後，五年內再犯本件法定本刑有期徒刑以上之罪，均為
    累犯，被告丙○○應遞加其刑，被告甲○○則應加重其刑。而被告丙○○雖於警
    詢時主動供述竊取被害人丁○○機車之犯行，惟因當時其所犯竊取鐵條案件已先
    為警查獲，該二次竊盜犯行又具有連續犯之裁判上一罪關係，被告丙○○於部分
    竊盜犯罪為警發覺後，始就其餘未經發覺部分供述犯罪事實，仍不符合法定自首
    要件。被告丙○○認其應依自首規定減輕其刑云云，非無誤解，特予敘明。爰審
    酌被告三人行竊動機、目的、手段、竊取財物之價值、被告丙○○主動自白竊取
    機車之犯後態度、渠等三人嗣後否認竊取鐵條、所生危害、智識程度等一切情狀
    ，分別量處如主文所示之刑，以示懲儆。
據上論斷，應依刑事訴訟法第二百九十九條第一項前段，刑法第二十八條、第五十六
條、第三百二十一條第一項第四款、第四十七條，判決如主文。
本案經檢察官陳德芳到庭執行職務。
中    華    民  國    九十二      年      三      月      二十        日
                                臺灣彰化地方法院刑事第三庭
                                    法      官  高  文  崇
右正本證明與原本無異。
如不服本判決，應於判決送達後十日內向本院提出上訴狀( 須附繕本 )。
告訴人或被害人對於判決如有不服具備理由請求檢察官上訴者，其上訴期間之計算係
以檢察官收受判決正本之日期為準。
                                    法院書記官  謝  志  鑫
中    華    民    國    九十二      年      三      月      二十五      日
刑法第三百二十一條第一項第四款：
犯竊盜罪而有左列情形之一者，處六月以上五年以下有期徒刑：
四、結夥三人以上而犯之者。


司法院資訊處製作；財團法人民間司法改革基金會備份。
